【裁判字號】    90,交易,305
【裁判日期】    900814
【裁判案由】    過失傷害
【裁判全文】
臺灣桃園地方法院刑事判決                          九十年度交易字第三五號
    公訴人  臺灣桃園地方法院檢察署檢察官
    被  告  甲○○
右列被告因過失傷害案件，經檢察官提起公訴（九十年度偵字第七一二九號），本院
判決如左：
    主  文
甲○○因過失傷害人，處有期徒刑伍月，如易科罰金以參佰元折算壹日。
    事  實
一、甲○○明知其未經考取自用小貨車（即小型車）之駕駛執照，竟仍於民國（下同
    ）九十年二月九日晚上十時許，違規無照駕駛ＫＰ─０１５２號自用小貨車，沿
    無照明設備之桃園縣八德市○○街，由和平路往忠勇街方向行駛，在行經上開路
    段一五０號前時，應注意顯有妨害他車通行之處所，不得停車，復應注意停於路
    邊之車輛在夜間無燈光設備之道路，應顯示停車燈光或反光標識，且按諸當時之
    天候、光線、號誌、路況等一切情狀，復無甲○○不能注意之情形，竟疏未注意
    逕將上開自用小貨車停放在上開路段一百五０號前車道邊線上，惟因上開自用小
    貨車太寬致其左側三分之二之車體占用及上開路段車道上（上開路段為雙向二車
    道），而顯有妨害其他車輛之通行，復疏未注意顯示上開自用小貨車之停車燈光
    或反光標識，適有由乙○○所騎用，附載其妻丙○○於後座之ＲＧＢ─０６８號
    機車亦沿上開路段同向行駛，而以上開機車之車頭處撞及上開自用小貨車之左後
    側車板處倒地，致乙○○因之受有複雜性嘴唇撕裂傷及牙齒斷裂之傷害，丙○○
    則因之受有腹部及背部挫傷之傷害。
二、案經乙○○、丙○○訴由桃園縣警察局八德分局報請臺灣桃園地方法院檢察署檢
    察官偵查起訴。
    理  由
一、右揭時地業據被告甲○○迭次於警、偵訊中及本院審理時坦承不諱，核與告訴人
    乙○○、丙○○二人迭次於警訊中及本院審理時指訴之情節，均相符合，復有告
    訴人乙○○、丙○○二人所提出診斷證明書各乙紙、道路交通事故調查報告表乙
    紙、肇事現場及車輛照片十四紙，在卷可稽，足堪認定。又按「駕駛執照應攜帶
    」、「顯有妨害他車通行之處所，不得停車」、「停於路邊之車輛在夜間無燈光
    設備之道路，應顯示停車燈光或反光標識」，道路交通安全規則第八十九條第二
    款、第一百十二條第一項第九款、第十三款均有明文，且按諸當時之天候、光線
    、號誌、路況等一切情狀，復無被告不能注意之情形，竟違規無照駕駛上開自用
    小貨車，復疏未注意逕將上開自用小貨車停放在上開路段一百五０號前車道邊線
    上，惟因上開自用小貨車太寬致其左側三分之二之車體占用及上開路段車道上，
    而顯有妨害其他車輛之通行，又疏未注意顯示上開自用小貨車之停車燈光或反光
    標識，適有由告訴人乙○○所騎用，附載其妻即告訴人丙○○於後座之上開機車
    亦沿上開路段同向行駛，而以上開機車之車頭處撞及上開自用小貨車之左後側車
    板處倒地，致告訴人乙○○因之受有複雜性嘴唇撕裂傷及牙齒斷裂之傷害，告訴
    人丙○○則因之受有腹部及背部挫傷之傷害，被告對告訴人乙○○、丙○○二人
    所受上述傷害之結果，顯均有過失責任，且其間亦均存有相當因果關係，至為顯
    然。被告犯行已臻明確，應予依法論科。
二、核被告所為，係犯刑法第二百八十四條第一項前段之過失傷害罪。被告一過失行
    為而同時致告訴人乙○○、丙○○二人分別受有上述傷害之結果，有一行為而觸
    犯數罪名之想像競合關係，為想像競合犯，應依刑法第五十五條之規定，從一重
    之過失傷害罪處斷。被告汽車駕駛人，無照駕駛上開自用小貨車，因而致告訴人
    乙○○、丙○○二人受傷，應依道路交通管理處罰條例第八十六條第一項之規定
    ，加重其刑。又被告於肇事後，係先經警員黃健明到場處理發覺上情，並經當地
    居民告知警員黃健明肇事者後，始經通知到達現場乙情，業據證人即警員黃健明
    到院證述明確，復為被告於本院審理時所不否認在卷，尚不符刑法第六十二條前
    段規定自首之要件，自不得減輕其刑。爰審酌被告明知其並未考取自用小貨車之
    駕駛執照，復應且能注意上開路段一百五０號前處不得停放上開自用小貨車，以
    免妨害他車之通行，竟疏未注意停放上開自用小貨車，復未顯示停車燈光或反光
    標識，致遭告訴人乙○○所騎用，附載其妻即告訴人丙○○於後座之上開機車自
    後追撞肇事，並分別受有上述傷害之結果，已損及告訴人乙○○、丙○○二人之
    權益及被告犯罪後之態度等一切情狀，量處如主文所示之刑，並諭知易科罰金之
    折算標準，以資儆懲。
據上論斷，應依刑事訴訟法第二百九十九條第一項前段，刑法第二百八十四條第一項
前段、第五十五條、第四十一條第一項前段，道路交通管理處罰條例第八十六條第一
項，罰金罰鍰提高標準條例第一條前段、第二條，判決如主文。
本案經檢察官江苑臻到庭執行職務
中        華        民        國    九十    年    八    月    十四    日
                                臺灣桃園地方法院交通法庭
                                    法  官  林 晏 鵬
右正本證明與原本無異。
如不服本判決，應於判決送達後十日內向本院提出上訴狀( 應附繕本 )，上訴於
臺灣高等法院。
                                    書記官  張 雅 慧
中        華        民        國   九十   年   八   月    二十    日
附錄法條：刑法第二百八十四條
刑法第二百八十四條
因過失傷害人者，處六月以下有期徒刑、拘役或五百元以下罰金。致重傷者，處一年
以下有期徒刑、拘役或五百元下罰金。
從事業務之人，因業務之過失傷害人者，處一年以下有期徒刑、拘役或一千元以下罰
金。致重傷者，處三年以下有期徒刑、拘役或二千元以下罰金。


司法院資訊處製作；財團法人民間司法改革基金會備份。
